臺灣花蓮地方法院刑事判決　　　　　　　　96年度訴字第28號
公　訴　人　臺灣花蓮地方法院檢察署檢察官
被　　　告　丙○○
　　　　　　　　　　（現於臺灣花蓮監獄花蓮分監另案執行）
指定辯護人　本院公設辯護人　甲○
上列被告因違反槍砲彈藥刀械管制條例案件，經檢察官提起公訴
（95年度偵字第3340號），本院判決如下：
    主  文
丙○○未經許可，持有可發射金屬具有殺傷力之空氣長槍，累犯
，處有期徒刑壹年拾月，併科罰金新臺幣伍萬元，罰金如易服勞
役，以新臺幣壹仟元折算壹日。扣案之空氣長槍壹枝（槍枝管制
編號0000000000號）、鋼珠壹瓶、二氧化碳鋼瓶壹瓶，均沒收。
    事  實
一、丙○○於民國93年間曾因竊盜案件，經本院以93年度花簡字
    第303號判處有期徒刑7月確定，於94年6 月30日執行完畢出
    監，猶未悔改，自95年3 月某日起迄95年6月3日止，在花蓮
    縣吉安鄉○○路433 號之住處，未經許可持有可發射金屬具
    殺傷力之空氣長槍1 枝（槍枝管制編號0000000000號），嗣
    於95年6月3日，為警在上開地點查獲，並扣得上開空氣長槍
    1 枝及鋼珠1瓶、二氧化碳鋼瓶1瓶。
二、案經花蓮縣警察局吉安分局報告臺灣花蓮地方法院檢察署檢
    察官偵查起訴。
    理  由
一、上開犯罪事實，業據被告丙○○於本院審理時供認不諱（見
    本院卷第47頁），另有空氣長槍1支、鋼珠1瓶、二氧化碳鋼
    瓶1瓶扣案可憑，並有搜索扣押筆錄1份、照片12張、內政部
    警政署刑事警察局槍彈鑑定書1 份在卷可證。扣案之空氣長
    槍經送鑑定，由內政部警政署刑事警察局95年10月3 日刑鑑
    字第0950130964號函回復表示：經鑑驗結果，其單位面積動
    能為42.72 焦耳/平方公分，業已超過20焦耳/平方公分，足
    以穿透人體皮膚，認具殺傷力等語。足徵被告自白與事實相
    符。本件事證明確，被告犯行堪以認定。
二、核被告所為，係犯槍砲彈藥刀械管制條例第8條第4項款之未
    經許可持有可發射金屬具有殺傷力之空氣槍罪。
三、查被告有如事實欄所載之犯罪前科與執行紀錄，此有台灣高
    等法院被告前案紀錄表1 份在卷可按，其受有期徒刑之執行
    完畢，於5 年內故意再犯本件有期徒刑以上之罪，為累犯，
    應依刑法第47條第1 項之規定加重其刑。復查，被告雖未經
    許可持有上開空氣槍，然其係因一時思慮未周而犯之，而依
    被告供承其持有上開槍枝主要係供打獵之用，而參卷內資料
    亦查無其持槍係供甚他犯罪不法之用，危害社會治安程度並
    非重大，本院認如量以最低度之法定本刑3 年以上有期徒刑
    ，尚嫌過重，在客觀上足以引起一般同情，顯可憫恕，乃依
    刑法第59條之規定酌減其刑。
四、爰審酌被告之前科素行，其持有具殺傷力之空氣長槍，對社
    會具有潛在危險性，威脅社會秩序及人民之生命、身體安全
    ，惟念被告尚無將之為不法使用，暨其持槍動機、目的，與
    犯罪後坦承犯行，態度良好等一切情狀，量處如主文所示之
    刑，並就併科罰金部分諭知易服勞役之折算標準（被告於犯
    罪時，刑法第42條第2 項前段係規定：「易服勞役以一元以
    上三元以下折算一日」，是有關易服勞役折算標準，據修正
    前罰金罰鍰提高標準條例第2 條前段規定，就其原定數額提
    高為100倍折算1日，則本件被告行為時之易服勞役折算標準
    ，應以銀元300 元即新台幣900元折算1日；惟95年7月1日修
    正施行之刑法第42條第3 項前段規定：「易服勞役以新台幣
    一仟元、二仟元或三仟元折算一日」，茲比較修正前後之易
    服勞役折算標準，以修正後之規定較有利於被告，應依刑法
    第2條第1項但書規定，適用修正後之刑法第42條第3 項前段
    定其折算標準之易服勞役之折算標準）。
五、扣案如附表所示之空氣長槍1 枝（槍枝管制編號0000000000
    號），係屬違禁物，應依刑法第38條第1項第1款規定宣告沒
    收。扣案之鋼珠1瓶及二氧化碳鋼瓶1瓶，係被告所有供其持
    以射擊使用空氣長槍所用之物，乃供犯罪所用之物，業據被
    告供承在卷，爰依刑法第38條第1項第2款規定宣告沒收。
據上論斷，應依刑事訴訟法第299條第1項前段，槍砲彈藥刀械管
制條例第8條第4項，刑法第2條第1項但書，第11條前段、第42條
第3項、第38條第1項第1款、第2款，判決如主文。
本案經檢察官乙○○到庭執行職務。
中　　華　　民　　國　　96　　年　　5 　　月　　18　　日
　　　　　　　　　            臺灣花蓮地方法院刑事第二庭
                              審判長法　官　李  豫  雙
                                    法　官　俞  秀  美
                                    法　官　沈  培  錚
上列正本證明與原本無異。
如對本判決不服，應於送達後10日內，向本院提出上訴狀。（應
抄附繕本）。
                                    書記官
中　　華　　民　　國　　96　　年　　5 　　月　　22　　日
附錄本案論罪科刑法條全文
槍砲彈藥刀械管制條例第8條：
未經許可，製造、販賣或運輸鋼筆槍、瓦斯槍、麻醉槍、獵槍、
空氣槍或第4 條第1項第1款所定其他可發射金屬或子彈具有殺傷
力之各式槍砲者，處無期徒刑或5 年以上有期徒刑，併科新臺幣
1千萬元以下罰金。
未經許可，轉讓、出租或出借前項所列槍枝者，處5 年以上有期
徒刑，併科新臺幣1千萬元以下罰金。
意圖供自己或他人犯罪之用，而犯前二項之罪者，處無期徒刑或
7年以上有期徒刑，併科新臺幣1千萬元以下罰金。
未經許可，持有、寄藏或意圖販賣而陳列第1 項所列槍枝者，處
3年以上10年以下有期徒刑，併科新臺幣700萬元以下罰金。
第1項至第3項之未遂犯罰之。
